臺灣彰化地方法院刑事判決　　　　　　　 96年度交訴字第8號
公　訴　人　臺灣彰化地方法院檢察署檢察官
被　　　告　甲○○
選任辯護人　林見軍律師
上列被告因過失致死等案件，經檢察官提起公訴（95年度偵字第
11494號），被告於本院準備程序中，就被訴事實為有罪之陳述
，經本院合議庭裁定由受命法官獨任以簡式審判程序審理，判決
如下：
    主    文
甲○○駕駛動力交通工具肇事，致人死亡而逃逸，處有期徒刑柒
月；又因過失致人於死，處有期徒刑柒月。應執行有期徒刑壹年
，緩刑參年。
    事    實
一、甲○○於民國95年10月21日22時18分許，駕駛車牌號碼
    5Q-8701號自用小客車，沿彰化縣花壇鄉○○村○○路由東
    往西方向行駛，途經番花路13-6號對面道路時，本應注意汽
    車行駛時，駕駛人應注意車前狀況，並隨時採取必要之安全
    措施，且依當時情形，並非不能注意，竟疏未注意，低頭把
    玩手機，而自後撞擊同向前方由郭福來騎乘之腳踏車，致郭
    福來受有頭部外傷、顱內出血之傷害。甲○○於肇事致人受
    傷後，竟立即駕車逃逸。嗣經警調閱監視器後循線查獲。郭
    福來經送彰化秀傳紀念醫院急救，於95年10月22日凌晨3時
    不治死亡。
二、案經案經郭福來之兄乙○○告訴臺灣彰化地方法院檢察署檢
    察官偵查起訴。
    理    由
一、查本件被告甲○○所犯係死刑、無期徒刑、最輕本刑為3年
    以上有期徒刑或高等法院管轄第一審案件以外之罪，被告於
    本院行準備程序時就被訴事實為有罪之陳述，本院合議庭依
    刑事訴訟法第273條之1第1項規定，裁定改由受命法官獨任
    行簡式審判程序，先予敘明。
二、上開事實，業據被告甲○○於警詢、偵訊、本院準備程序及
    審理中自白不諱，核與證人林英美、徐武雄於警詢中所為之
    證述相符（見臺灣彰化地方法院檢察署95年度相字第824號
    卷第10-16頁），並有彰化縣警察局彰化分局處理相驗案件
    初步調查調查報告暨報驗書、彰化縣警察局彰化分局道路交
    通事故調查報告表（一）、（二）及現場圖、現場照片38張
    、彰化縣警察局現場勘察報告在卷可稽（見臺灣彰化地方法
    院檢察署95年度相字第824號卷第3、17-19、20-40、71-88
    頁），堪認被告自白與事實相符。
三、被害人因本件車禍受有頭部外傷、顱內出血之傷害，於送抵
    醫院前即不治死亡等情，亦經臺灣彰化地方法院檢察署檢察
    官督同檢驗員相驗明確，有秀傳紀念醫院法醫參考病歷摘要
    、全戶戶籍資料、勘驗筆錄、相驗屍體證明書、法醫驗斷書
    及彰化縣區車輛行車事故鑑定委員會鑑定意見書在卷足憑（
    見臺灣彰化地方法院檢察署95年度相字第824號卷第16 、41
    、48-49、54、57-62、68-69頁）。
四、按汽車行駛時，駕駛人應注意車前狀況，並隨時採取必要之
    安全措施。汽車駕駛人，駕駛汽車肇事致人受傷或死亡，應
    即採取救護或其他必要措施，並向警察機關報告，不得駛離
    ，道路交通安全規則第94條第3項及道路交通管理處罰條例
    第62條第3項前段分別著有明文。被告於前開時地低頭把玩
    手機，業據其於警詢時坦述在卷，且依卷附道路交通事故現
    場圖、道路交通事故調查報告表（一）、（二）、現場照片
    等證據所示，被害人騎乘腳踏車行經上開地點，遭被告駕車
    撞及，因而人車倒地，致受前揭傷勢不治死亡，足見被告確
    有未注意車前狀況等情事。再依道路交通事故調查報告表（
    一）、（二）所載，當時天候晴、路面乾燥、道路無障礙物
    ，視距良好，且依被告之智識、能力又無不能注意之情況，
    竟疏未注意，以致撞及被害人，造成被害人死亡，被告就本
    件事故之發生顯有過失，且其過失與被害人之死亡，顯具有
    相當因果關係。又按刑法第185條之4之肇事逃逸罪，並不以
    被害人為無自救能力為必要，其立法目的在促使駕駛人於肇
    事後能對被害人即時救護，以減少死傷。被告肇事致人受傷
    後未即時下車救護而逕行駕車逃逸之事實，亦堪認定。本件
    事證已明，被告上開犯行均堪認定，應依法論科。
五、核被告甲○○所為，係犯刑法第276條第1項過失致死罪及同
    法第185條之4之駕駛動力交通工具肇事致人死傷逃逸罪。被
    告所犯前開2罪間，犯意各別，行為互殊，應予分論併罰。
    爰審酌被告明知汽車行駛時，駕駛人應注意車前狀況，並隨
    時採取必要之安全措施，嚴重漠視往來人車生命、身體、財
    產之安全，且因其行為已剝奪被害人郭福來之生命法益，對
    於被害人自身及其家屬均造成難以回復之損害，所生危害匪
    淺；尤以被告於肇事後猶駕車逃逸，置被害人死傷於不顧，
    惟考量被告前無犯罪科刑紀錄，有臺灣高等法院被告前案紀
    錄表可稽，素行尚端，且已與被害人家屬達成民事和解，犯
    後自始坦承一切犯行，態度良好等一切情狀，分別量處如主
    文所示之刑，並定其應執行之刑。末查被告前未曾受有期徒
    刑以上刑之宣告，已如前述，其誤觸刑章，犯後復知悔悟，
    並迅即賠償被害人家屬，經受此科刑教訓之後，當益知戒慎
    而無再犯之虞，本院認所宣告之刑以暫不執行為適當，爰宣
    告緩刑3年，以勵自新。
據上論斷，應依刑事訴訟法第273條之1第1項、第299條第1項前
段，刑法第185條之4、第276條第1項、第51條第5款、第74條第1
項第1款，刑法施行法第1條之1第1項、第2項前段，判決如主文
。
本案經檢察官洪英丰到庭執行職務
中　　華　　民　　國　　96　　年　　4　 　月　　24　　日
                  刑事第六庭    法      官    林欣苑
以上正本證明與原本無異。
如不服本判決，應於判決送達後十日內向本院提出上訴狀 (須附
繕本 )。
告訴人或被害人對於判決如有不服具備理由請求檢察官上訴者，
其上訴期間之計算係以檢察官收受判決正本之日期為準。
中　　華　　民　　國　　96　　年　　4 　　月　　26　　日
                                書  記  官    詹國立
附錄本案論罪科刑法條全文：
中華民國刑法第185條之4
（肇事遺棄罪）
駕駛動力交通工具肇事，致人死傷而逃逸者，處 6 月以上 5 年
以下有期徒刑。
中華民國刑法第276條
（過失致死罪）
因過失致人於死者，處 2 年以下有期徒刑、拘役或 2 千元以下
罰金。
從事業務之人，因業務上之過失犯前項之罪者，處 5 年以下有期
徒刑或拘役，得併科 3 千元以下罰金。
